【裁判字號】    95,易,18
【裁判日期】    950222
【裁判案由】    毒品危害防制條例
【裁判全文】
臺灣基隆地方法院刑事判決                95年度易字第18號
公  訴  人  臺灣基隆地方法院檢察署檢察官
被      告  甲○○
上列被告因違反毒品危害防制條例案件，經檢察官提起公訴（95
年度毒偵字第22號），被告為有罪之陳述，本院合議庭裁定由受
命法官獨任以簡式審判程序進行審理，並判決如下：
    主  文
甲○○施用第二級毒品，處有期徒刑月，如易科罰金，以佰
元折算壹日。
    事  實
一、甲○○前因施用毒品案件，先後二次經觀察、勒戒後，均認
    無繼續施用毒品之傾向，由臺灣基隆地方法院檢察署檢察官
    先後於民國90年8月30日、91年1月10日，以90年度毒偵字第
    1335號、90年度毒偵緝字第183 號為不起訴處分確定，並分
    別於90年8月31日、91年1月11日執行完畢釋放。又因施用第
    一級、第二級毒品案件，經本院於94年5 月16日，以94年度
    訴字第308號判決判處有期徒刑7月、3月，應執行有期徒刑8
    月，甲○○不服提起上訴，嗣就原判決關於施用第二級毒品
    部分所為之判決，因於94年8 月11日撤回上訴而告確定（至
    施用第一級毒品部分，經臺灣高等法院以94年度上訴字第20
    99號撤銷原判決，改判處有期徒刑10月確定）。
二、甲○○不思戒除毒癮，猶在上開本院94年度訴字第308 號案
    件宣判即94年5月16日之後，於94年7月12日某時，在基隆港
    16號碼頭附近，以將第二級毒品安非他命置放在鋁箔紙上加
    熱燃燒以產生煙霧而吸食之方式，施用安非他命一次。嗣為
    警於94年7月13日晚間9時30分許，在基隆市○○街20巷44號
    搜索查獲。經警採集其尿液送驗，結果呈甲基安非他命陽性
    反應，而悉上情（尿檢結果另呈海洛因之嗎啡陽性部分，經
    臺灣基隆地方法院檢察署檢察官移送臺灣高等法院以上開94
    年度上訴字第2099號併案審結）。
三、案經基隆市警察局移送臺灣基隆地方法院檢察署檢察官偵查
    起訴。
    理  由
壹、程序事項
    查本件被告甲○○所犯者非為死刑、無期徒刑、最輕本刑為
    3 年以上有期徒刑之罪或高等法院管轄第一審案件，其於準
    備程序進行中，先就被訴事實為有罪之陳述，經告知其簡式
    審判程序之旨，並聽取公訴人、被告之意見後，本院業已依
    刑事訴訟法第273條之1第1 項之規定，裁定由受命法官獨任
    以簡式審判程序進行本案之審理。
貳、實體事項
一、前揭事實業據被告於本院審理時坦承不諱，而被告為警查獲
    後所採集之尿液檢體，經送請檢驗，結果呈甲基安非他命陽
    性反應，有臺灣尖端先進生技醫藥股份有限公司94年7 月25
    日濫用藥物檢驗報告附卷可稽，足見被告自白施用第二級毒
    品安非他命之情節，與事實相符，應可採信。又被告前因施
    用毒品案件，先後二次經觀察、勒戒後，均認無繼續施用毒
    品之傾向，由臺灣基隆地方法院檢察署檢察官先後於90年 8
    月30日、91年1 月10日，以90年度毒偵字第1335號、90年度
    毒偵緝字第183 號為不起訴處分確定，並分別於90年8 月31
    日、91年1 月11日執行完畢釋放等情，亦有臺灣高等法院被
    告前案紀錄表、前揭不起訴處分書附卷足佐。綜上所陳，本
    案事證明確，被告於觀察、勒戒執行完畢後，5 年以內再犯
    施用毒品之犯行，堪可認定，應依法論科。
二、論罪科刑：
    (一)查安非他命係毒品危害防制條例所列管之第二級毒品，
        此為該條例第2條第2項第2 款所明定；又犯毒品危害防
        制條例第10條施用毒品之罪者，檢察官應聲請法院裁定
        ，令被告入勒戒處所觀察、勒戒，經觀察、勒戒後，無
        繼續施用毒品之傾向者，應即釋放，並由檢察官為不起
        訴處分，有繼續施用毒品之傾向者，則由檢察官先聲請
        法院裁定令入戒治處所施以強制戒治，俟強制戒治期滿
        ，再行釋放，並由檢察官為不起訴處分；而依前開規定
        觀察勒戒或強制戒治執行完畢釋放後，5 年內再犯施用
        毒品之罪者，檢察官應依法追訴，毒品危害防制條例第
        20條第1項、第2項、第23條第2項分別定有明文。
    (二)核被告於觀察、勒戒執行完畢後，5 年以內再犯施用第
        二級毒品安非他命之行為，係犯毒品危害防制條例第10
        條第2 項之施用第二級毒品罪。被告持有第二級毒品安
        非他命之低度行為，應為施用毒品之高度行為所吸收，
        不另論罪。本院審酌被告犯罪之動機、吸食頻率僅一次
        、曾有施用毒品之前科仍不知戒除，惟犯罪後坦承犯行
        ，且所犯之施用毒品犯行乃戕害自己身心健康，並未危
        及他人等一切情狀，量處如主文所示之刑，併諭知易科
        罰金之折算標準。
據上論斷，應依刑事訴訟法第273條之1第1項、第299條第1 項前
段，毒品危害防制條例第10條第2 項，刑法第11條前段、第41條
第1項前段，罰金罰鍰提高標準條例第2條，判決如主文。
本案經檢察官乙○○到庭執行職務。
中    華    民    國    95    年    2     月    22    日
                  刑事第五庭法  官  楊皓清
以上正本證明與原本無異。
對於本件判決如有不服，應於收受送達後10日內，向本院提出上
訴書狀，上訴於臺灣高等法院，並按他造當事人之人數附具繕本
。
中    華    民    國    95    年    2     月    22    日
                            書記官  王月娥
附錄論罪法條：
毒品危害防制條例第10條第2項
施用第二級毒品者，處3年以下有期徒刑。


司法院資訊處製作；財團法人民間司法改革基金會備份。
